臺灣高等法院臺中分院刑事判決　　　　　　　　　九十年度上更(一)字第二七號
　　上　訴　人
　　即　被　告　戊○○
　 選任辯護人　蔡得謙
右列上訴人因違反毒品危害防制條例案件，不服臺灣臺中地方法院中華民國八十九年
八月十七日第一審判決（八十八年度重訴字第六八八號，起訴案號：臺灣臺中地方法
院檢察署八十八年度偵字第四三三七號，移併案號：臺灣臺北地方法院檢察署八十九
年度偵字第一六○○一號），提起上訴，判決後，經最高法院第一次發回更審，本院
判決如左：
    主      文
原判決關於戊○○連續意圖販賣而持有第二級毒品、連續販賣第二級毒品並定應執行
刑部分，均撤銷。
戊○○連續意圖販賣而持有第二級毒品，處有期徒刑柒年，褫奪公權年，扣案之大
麻（合計淨重肆陸陸點柒玖公克，包裝重肆陸點柒柒公克）、大麻拾陸包（淨重捌
點陸公克，包裝重肆貳點肆捌公克）、賀加餅乾盒裝大麻貳盒（壹盒淨重陸
捌點玖柒公克，盒重壹肆柒點捌零公克；壹盒淨重肆貳點壹捌公克，盒重壹肆柒點
捌零公克）、塑膠袋裝大麻壹包（淨重壹玖壹點伍公克，袋重柒點伍貳公克），沒
收銷燬；磅秤壹臺，沒收。又販賣第二級毒品，處有期徒刑玖年，褫奪公權伍年，扣
案之大麻（貳小包合計淨重肆陸點柒零公克，包裝重貳點伍公克）、大麻（陸塊大
麻磚，合計淨重壹伍陸柒點柒伍公克，包裝重捌陸點壹公克）、大麻（陸小包合
計淨重壹壹柒點肆捌公克，包裝重捌點柒公克），沒收銷燬；磅秤壹臺，沒收。應
執行有期徒刑拾肆年陸月，褫奪公權伍年，扣案之大麻（貳小包合計淨重肆陸點柒零
公克，包裝重貳點伍公克）、大麻（陸塊大麻磚，合計淨重壹伍陸柒點柒伍公克，
包裝重捌陸點壹公克）及大麻（陸小包合計淨重壹壹柒點肆捌公克，包裝重捌點
柒公克）、大麻（合計淨重肆陸陸點柒玖公克，包裝重肆陸點柒柒公克）、大麻
拾陸包（淨重捌點陸公克，包裝重肆貳點肆捌公克）、賀加餅乾盒裝大麻貳盒
（壹盒淨重陸捌點玖柒公克，盒重壹肆柒點捌零公克；壹盒淨重肆貳點壹捌公克
，盒重壹肆柒點捌零公克）、塑膠袋裝大麻壹包（淨重壹玖壹點伍公克，袋重柒點
伍貳公克），沒收銷燬；磅秤貳臺，沒收。
    事      實
一、緣楊心偉（施用毒品部分業據不起訴處分，意圖販而持有第二級毒品、共同運輸
    第二級毒品、意圖販賣而持有第一級毒品部分，依序分別經本院八十九年度上訴
    字第一八三七號判處有期徒刑柒年，褫奪公權年、有期徒刑捌年，褫奪公權肆
    年、有期徒刑拾貳年，褫奪公權陸年，並定其應執行刑為有期徒刑貳拾年，褫奪
    公權拾陸年確定）與綽號「小東」之戊○○（施用毒品部分業據不起訴處分）曾
    為同事，另甲○○則為其幼年時鄰居，交情匪淺。楊心偉於民國（下同）八十八
    年一月上旬某日，在臺北市○○○路國立臺灣大學旁某處路上，受李次郎（未經
    起訴）之委託交付，而持有來源不明以紅色巧克力糖果盒包裝之第二級毒品大麻
    （大麻驗後合計淨重四六六．七九公克，包裝重四六．七七公克），並央請楊心
    偉以新臺幣（下同）十五萬元之價格代為銷售販賣牟利，楊心偉竟意圖營利販賣
    而允諾收受持有，隨即將上開大麻更改以方型鞋盒包裝，於二日後在臺北市某處
    全數轉交予戊○○，囑其以同上價格代為販售，戊○○亦基於意圖營利販賣而允
    諾代為尋覓買主而持有之，約五、六日後因未尋得買主，遂將上開大麻退還予楊
    心偉，由楊心偉以原紅色糖果盒及塑膠夾鏈袋一只重新包裝，並放置在臺北市○○○路○段二八三巷四弄十八號二樓住處準備交還李次郎。又戊○○續基於上開
    意圖營利販賣之概括犯意，於八十九年八月十三日凌晨一時許，在臺北市○○○
    路○段七十號地下一樓「ＣＨＩＮＡＰＵＢ」店附近，自甲○○（所涉本部分犯
    行，業據臺灣臺北地方法院檢察署提起公訴）收受第二級毒品大麻一八二六．三
    一公克而持有之，置放在上址店內伺機出售。嗣於同年月十四日零時十五分許，
    為警員在上開地址查獲，扣得第二級毒品大麻三十六包（淨重八三三．六三公克
    ，包裝重四二．四八公克）、賀加餅乾盒裝之大麻二盒（一盒淨重三六八．九七
    公克，盒重一四七．八○公克；一盒淨重四三二．一八公克，盒重一四七．八○
    公克）、塑膠袋裝大麻一包（淨重一九一．五三公克，袋重七．五二公克）及電
    子磅秤一台。
二、戊○○於八十八年一月間，基於意圖營利犯意，獲悉香港籍綽號「小龍」之成年
    男子（姓名、年籍均不詳）有大麻待售，且價格便宜，認為有利可圖，惟苦無自
    香港夾帶運輸入境之管道，而遲未前往購買，遂轉而央請楊心偉協助安排夾帶入
    境管道，楊心偉及戊○○均明知大麻為第二級毒品，亦為管制物品，竟與任職旅
    行社之李次郎（未經起訴）共同基於運輸第二級毒品大麻之犯意聯絡，於同年月
    三十一日凌晨二時二十九分許，由楊心偉先以家中電話告知戊○○已確定安排由
    任職旅行社之李次郎負責自香港接貨夾帶運輸返國，戊○○始搭乘中華航空公司
    第ＣＩ六五一號班機前往香港，並於同日下午五時許抵達，當天晚上八、九時許
    ，約定以總價三十萬元（每盎司約五千元）之價格，在香港「麗景飯店」大廳，
    向香港籍綽號「小龍」之成年男子販入第二級毒品大麻磚二大塊（重量不詳）及
    零星大麻數包（重量不詳）。翌日下午二時許，戊○○在香港中遠飯店第二○八
    室房間內，將前開大麻交予李次郎，由李次郎以自機場夾帶闖關之方式運輸返國
    ，李次郎並告知返國後可直接至楊心偉住處取貨，戊○○即採人貨分離方式，自
    行於八十八年二月一日晚上十時許，自香港搭乘長榮航空公司第ＢＲ八五八號班
    機回國，並於同年月二日零時許，駕駛其所有車牌號碼ＤＭ五三○○號白色ＢＭ
    Ｗ廠牌自用小客車至楊心偉上址住處，楊心偉即在車上交付由李次郎所夾帶運輸
    並改以巧克力糖果盒包裝之大麻五盒，戊○○則另行起意，從中拿取零星大麻（
    約大拇指大小，數量不詳）無償轉讓予楊心偉施用，以資酬謝（戊○○轉讓第二
    級毒品部分，業經本院八十九年度訴字第一八三七號判決判處有期徒刑拾月確定
    ）；又戊○○取得上開大麻後，即在住家以其所有磅秤分裝，並於同日下午一時
    許，以電話聯繫乙○○，約定在臺北市○○○路○段三○三號乙○○所經營之「
    三海商行」、「頂昌商行」樓下道路旁交易，其二人分別駕車抵達，戊○○進入
    乙○○所駕駛之車牌號碼ＣＥ七四三號三菱廠牌自用小客車內，取出以夾鏈袋包
    裝之大麻二小包，以每包六千元之價格販賣予乙○○施用，但因乙○○未攜帶現
    金，戊○○則稱錢以後再算，致未得款，隨即駕車離去，惟其全部取貨交易過程
    ，業經臺灣臺中地方法院檢察署檢察官指揮法務部調查局中部機動工作組北上會
    同臺北市調查處、桃園縣、臺中縣、臺中市、彰化縣、南投縣調查站、臺中憲兵
    隊及航空警察局刑警等司法警察單位人員嚴密監控，嗣於同日下午二時二十五分
    許，在臺北市○○○路中華電視公司後門附近當場查獲乙○○，並自其車輛內扣
    得上開夾鏈袋包裝之大麻（二小包合計淨重四六．七○公克，包裝重二．三五公
    克），同日晚上八時三十分許，復於臺北市○○區○○路二三三號戊○○住處當
    場查獲並扣得巧克力糖果盒裝大麻（六塊大麻磚，合計淨重一五六七．七五公克
    ，包裝重八六三．一三公克）、大麻（六小包合計淨重一一七．四八公克，包裝
    重八．七三公克）及磅秤一台。
三、案經法務部調查局中部地區機動工作組移送臺灣臺中地方法院檢察署檢察官偵查
    起訴暨臺灣臺北地方法院檢察署移併審理。
    理    由
一、訊據上訴人即被告（以下簡稱被告）戊○○固不諱言於右揭時地經法務部調查局
    或臺北市警局查獲持有毒品之事實，惟均矢口否認有何販賣、運輸毒品等犯行。
    辯稱：伊前往香港係為補購結婚對錶及生日禮物，因楊心偉告知李次郎在香港有
    便宜且品質好之大麻待售，伊到香港後與李次郎聯絡，李次郎拿出大麻給伊看並
    表示多買可便宜，伊即買二公斤大麻並交付五萬元港幣及二千元美金與李次郎作
    為價金，供自己使用大麻，故將大麻以保鮮膜包裝保存俾便長期吸食，並無運輸
    及販賣毒品意圖。另伊被查獲日適生日，乃邀乙○○前往慶祝，並交二小包大麻
    給乙○○囑其當晚攜往施用，未向乙○○收取分文亦無價金給付約定，僅於乙○○問及一包大麻多少錢時告知六千元，伊主觀上並無販賣意圖。況伊於八十八年
    一月受楊心偉所託販售大麻，而以無覓得買主為由將大麻退還楊心偉，未販賣予
    乙○○等不特定人牟取利益，可見乙○○於調查局供述伊販售大麻予他人牟利，
    顯非事實云云；另辯稱：八十九年八月十三日零時許，甲○○在「ＣＨＩＮＡＰ
    ＵＢ」店外交給伊大麻，要伊幫他販賣，但伊沒有打算要販賣云云。經查：
１、右揭戊○○與楊心偉關於意圖販賣而持有大麻之犯罪事實，業據同案被告楊心偉
    於八十八年二月二日調查局、八十八年二月三日偵訊時供述明確，核與被告戊○○於八十八年二月八日於調查局訊問時供陳相符，復有大麻（合計淨重四六六．
    七九公克，包裝重四六．七七公克）扣案可證，該扣案之毒品確為大麻，亦有法
    務部調查局鑑定通知書一紙附卷可稽（見臺灣臺中地方法院檢察署八十八年度偵
    字第四三三三號卷第九四頁）。又查扣案之大麻數量甚鉅，李次郎交付被告楊心
    偉販賣，顯係為圖營利，被告楊心偉受託販賣，係為李次郎計算，被告楊心偉將
    大麻交付被告戊○○，託被告戊○○販賣，被告戊○○亦有為楊心偉計算之意，
    被告楊心偉與戊○○均有營利意圖甚明。再被告戊○○有販賣之途徑亦有販賣之
    事實，如前所述，是被告楊心偉交付大麻與被告戊○○，確係託被告戊○○販賣
    。另被告楊心偉自述，李次郎販賣之大麻因品質不好而與被告戊○○有齟齬，因
    此將大麻改包裝代李次郎出賣與被告戊○○云云，被告戊○○坦承被告楊心偉交
    付大麻後即知是李次郎之大麻，該大麻品質不好，隔數日後將大麻返還被告楊心
    偉云云。查被告楊心偉持有之大麻數量甚鉅，販售之價格為十五萬元，非小數目
    ，買主自不因包裝而無視大麻品質，況被告戊○○於被告楊心偉交付大麻當場即
    知該大麻品質不好，可見改變包裝乙事無法證明被告戊○○係買主，而非賣主。
    況被告戊○○若係買主，其於收受大麻當時即知大麻品質不良，自可當場退還被
    告楊心偉，何以五、六日後始約被告楊心偉交還大麻？再被告戊○○自承被告楊
    心偉交付之大麻品質不好，因此被告戊○○無法覓得買主，合於常理，故被告戊○○以其既有販賣管道即無庸將大麻退還被告楊心偉，以此抗辯其無意圖販賣而
    收受被告楊心偉交付之大麻及販賣大麻之行為，自非可信。
２、右揭被告戊○○與甲○○關於意圖販賣而持有大麻之犯罪事實，經被告戊○○分
    別於警訊及偵查時供述明確（見臺灣臺北地方法院檢察署八十九年度偵字第一六
    ○○一號卷第十至十一、五一至五二頁），且甲○○業據臺灣臺北地方法院檢察
    署於八十九年十二月七日以八十九年度偵字第一六○○一號案提起公訴在案（見
    本院更一審卷卷第一一七頁），雖被告戊○○於原審審理時辯稱，是受甲○○寄
    放，並無販賣之意云云，顯係畏罪卸責之詞，不足採信。又查扣案之大麻數量甚
    鉅，甲○○交付被告戊○○販賣，顯係為圖營利，被告戊○○受託販賣，係為甲○○計算，被告戊○○與甲○○均有營利意圖甚明。以扣案之大麻除已分裝完
    畢者有三十六包外，尚有賀加餅乾盒裝大麻二盒及塑膠袋裝大麻一包，並扣得電
    子磅秤一台（見臺灣臺北地方法院檢察署八十九年度偵字第一六○○一號卷第五
    頁），則不論該批大麻是由甲○○先行在他處分裝，抑或由甲○○交與被告戊○○後再行分裝，亦足見被告戊○○有販賣之意圖。此外，該扣案之毒品確係大麻
    ，有法務部調查局鑑定通知書三紙及電話通聯紀錄三紙附卷可稽（見臺灣臺北地
    方法院檢察署八十九年度偵字第一六○○一號卷第五九頁至六一頁、七九頁至九
    五頁）。
３、右揭犯罪事實二關於運輸及買受大麻入境等事實，經被告戊○○迭次於八十八年
    二月三日調查局訊問、同日偵查及原審法院訊問、同年二月八日調查局訊問及同
    日偵查時供述甚詳；核與被告楊心偉於八十八年二月三日偵查及八十八年四月二
    日原審審理時之供述相符；再被告戊○○及楊心偉於八十八年二月二日凌晨二時
    二十九分許，以電話聯絡如何在香港與任職旅行社綽號「小龍」之人會面交付，
    如何將包裝大麻之巧克力鐵盒帶回等情，有通訊監察書及作業報告摘要表附卷可
    稽（見臺灣臺中地方法院檢察署八十八年度偵字第四三三三號卷第四六頁、第四
    七頁及原審一卷第一四四頁、第一四五頁），而李次郎確於八十八年二月一日有
    入境資料，有內政部警政署入出境管理局九十年九月十四日（九十）境信昌字第
    ０６０８５０號函及出入境紀錄一份在卷可稽，被告楊心偉嗣於右揭時地交付大
    麻予甫自香港返國之被告戊○○，亦係巧克力鐵盒包裝，經被告楊心偉、戊○○
    歷次訊問時供述明確，足徵被告楊心偉、戊○○均知有一綽號「小龍」之人運輸
    大麻入境，是被告楊心偉、戊○○與綽號「小龍」之李次郎，對於運輸大麻入境
    乙事，均有犯意聯絡及行為分擔。
４、被告戊○○於八十八年二月三日調查局訊問及同日偵查時均稱：伊尚未將買大麻
    之錢交付香港籍「小龍」之人，待售後才交錢給香港籍「小龍」之人，香港籍「
    小龍」之人以每盎司五至六千元在香港麗景飯店販售與伊云云，嗣於八十八年三
    月九日改稱：伊交付五萬元港幣及二千元美金與李次郎作為買受大麻價金云云，
    於原審審理時翻異前詞稱：伊前往香港購買結婚禮物，在香港與李次郎約在皇后
    大道試其持有之大麻，覺得品質不錯因此與李次郎約在香港皇后大道交錢云云。
    查依前開通訊監察作業報告摘要表可知，有一綽號「小龍」之人負責夾帶大麻入
    境，因此被告戊○○若係向綽號「小龍」之李次郎購買大麻，自毋庸要求被告楊
    心偉委請「小龍」帶大麻入境，可見向被告戊○○販售之人為香港籍「小龍」之
    人，是被告戊○○前開供述，伊以港幣五萬元及美金二千元向李次郎在香港皇后
    大道購買大麻云云，自非可採。另查香港籍「小龍」之人要求被告戊○○前去香
    港買大麻，被告戊○○要求楊心偉安排夾帶大麻入境管道後，被告楊心偉答應且
    已安排任職旅行社之「小龍」夾帶入境後，被告戊○○前往香港買受大麻之事實
    ，經被告楊心偉、戊○○於調查局及偵查時供述明確，並有前開通訊監察作業報
    告摘要表附卷可按，可見被告戊○○先與香港籍「小龍」取得聯絡後，被告楊心
    偉才安排任職旅行社之李次郎夾帶大麻，該李次郎若係警方安排之人，如何事先
    得知被告楊心偉、戊○○有大麻須夾帶入境，故被告戊○○、楊心偉辯稱李次郎
    係警方人員安排云云，顯非事實，況夾帶入境之人為李次郎乙節，僅有被告戊○○、楊心偉之供述，別無其他積極證據證明，縱該人確為李次郎，亦無礙被告楊
    心偉、戊○○之犯行，因此其二人請求調查李次郎，核無必要，併此敘明。此外
    復有大麻（二小包合計淨重四六．七○公克，包裝重二．三五公克）、大麻（六
    塊大麻磚，淨重一五六七．七五公克，包裝重八六三．一三公克）、大麻（六小
    包合計淨重一一七．四八公克，包裝重八．七三公克）及被告戊○○所有之磅秤
    一台扣案可證，該扣案之毒品確係大麻，亦經法務部調查局鑑定報告書二紙附卷
    可稽（見臺灣臺中地方法院檢察署八十八年度偵字第四三三三號卷第一○三頁及
    第四三三七號卷第四三頁）。
５、被告戊○○於右揭時、地，販賣大麻予乙○○之事實，亦據被告戊○○於八十八
    年二月三日調查局訊問、同日偵訊及原審法院訊問時供述甚詳，核與證人乙○○
    於同日調查局訊問及偵訊時證述情節相符，復有自乙○○車上查獲之大麻（二小
    包合計淨重四六．七○公克，包裝重二．三五公克），及被告戊○○家中查獲之
    磅秤一台扣案可證，該扣案之毒品確為大麻，亦有法務部調查局鑑驗通知書一紙
    附卷可稽（見八十八年度偵字第四三三三號卷第一○三頁）。雖乙○○嗣翻異前
    詞改稱，查獲日所查扣之大麻係戊○○交付準備當日晚上戊○○生日由乙○○攜
    往慶生場所供朋友施用云云。然查：乙○○於法務部調查局訊問及偵訊時均明確
    陳述該二包大麻係被告戊○○以每包六千元販售與其施用，又其於原審訊問時雖
    陳述：伊請戊○○調三十萬元支票並委請戊○○幫伊工作，嗣戊○○拿二包大麻
    並說當日其生日，約伊晚上帶大麻到ＫＴＶ供朋友施用，未說明晚上見面地點，
    有說再以電話聯絡云云。被告戊○○於原審法院訊問時則稱：乙○○因開公司及
    玩股票須軋票向伊借錢，伊未借錢與乙○○，因伊當天生日於二、三日前與朋友
    約好晚上七、八時，在忠孝東路錢櫃ＫＴＶ見面，乃交付乙○○二包大麻囑其屆
    時攜往供朋友施用云云。但乙○○與被告戊○○就何事見面及晚上慶生見面地點
    所為之陳述互相矛盾，可見乙○○嗣後否認向被告戊○○買受大麻，係迴護被告
    戊○○之詞，不足採信。被告戊○○於八十八年二月三日法務部調查局中部機動
    組訊問時雖供述販賣大麻每盎司八千元與乙○○，同日偵查時改稱每盎司賣乙○○六千元，乙○○於調查局及偵查時均稱，被告戊○○以每盎司六千元販賣與伊
    ，應以彼二人所供相符之六千元為正確，至被告戊○○前述就販賣之價格陳述雖
    有不一，惟在乙○○車上查獲之大麻淨重四六．七○公克，包裝重二．三五公克
    ，共四九．○五公克，然每盎司約二十七公克，二盎司為五十四公克，是被告戊○○販賣予乙○○二包大麻，顯減量後出售，而有營利意圖，因此尚難僅以被告
    戊○○就販賣大麻予乙○○之價格有陳述不一情形，遽為否認其全部之陳述。
６、綜上所述，被告戊○○右揭犯罪事證已臻明確，其上開所辯顯係卸責之詞，不足
    採信，被告右揭犯行均堪認定。
二、辯護意旨雖以：證人乙○○於八十八年二月二日下午二時二十五分起至法務部調
    查局中部機動組製作筆錄，於八十八年二月三日上午四時製作完畢，加上滯留期
    間長達十三小時又十三分鐘，惟僅作三頁筆錄，其間跨越凌晨時分，顯有疲勞訊
    問，且依乙○○所供所製作之筆錄有四、五分之多，顯有誘導、重組之不實之事
    實情節，且勘驗錄影帶結果，亦有空白畫面，是乙○○之證詞顯無證據能力。另
    被告戊○○亦經長達十小時餘之疲勞訊問，且經調查員以精神壓迫方式為訊問。
    另請求對李次郎部分調查楊心偉部分之監聽紀錄，且本件認有傳訊丁○○證明被
    告戊○○係受甲○○之委託保管大麻。經查：
１、被告戊○○於法務部調查局中部機動組所為有關與楊心偉關於意圖販賣而持有大
    麻之犯罪事實、右揭被告戊○○與甲○○關於意圖販賣而持有大麻之犯罪事實、
    右揭犯罪事實二關於運輸及買受大麻入境等事實之供述，不僅與被告偵查中供述
    相符，且被告於原審法院訊問時亦為相同之供述，另楊心偉於偵查中亦為與法務
    部調查局中部機動組訊問時為完全相符之證述，而甲○○右揭犯罪事實亦經臺灣
    臺北地方法院檢察署以八十九年度偵字第一六○○一號案提起公訴在案業經詳述
    如前，而乙○○於偵查中亦供稱於八十八年二月二日被告戊○○拿二包大麻給伊
    ，果被告戊○○、楊心偉、乙○○於法務部調查局中部機動組之供述非出於自由
    意思，被告戊○○、乙○○、楊心偉斷無於偵查中仍為相同供述之理，另依本院
    九十年十一月六日及九十年十一月三十日之勘驗乙○○、戊○○於法務部調查局
    中部機動組接受訊問之錄影帶所示，時間固甚長，惟乙○○部分大部分時間均在
    等待，且未遭刑求，此觀乙○○於本院調查時證稱：「第一捲他們沒有製作筆錄
    ，只有看我的身分證‧‧‧於九點整已訊問完畢沒有意義，當時只有在等待，沒
    有訊問‧‧‧整個過程沒有毆打我」等語（見本院更一審審理卷第一四五頁及第
    一四六頁），又被告戊○○雖指稱：中機組人員跟我說，乙○○都承認了，你還
    不承認。」（見本院更一審審理卷第一四八頁），惟均未指稱有遭法務部調查局
    中部機動組人員刑求而為違背自己意思之陳述，而乙○○於訊問等待時固邊問邊
    休息（見本院更一審審理卷第一三三頁，勘驗錄影帶筆錄），惟訊問之調查員並
    未以強迫之手段強制乙○○回答，且對於乙○○休息亦未加以制止。是本件尚無
    從認定被告戊○○、乙○○、楊心偉於法務部調查局中部機動組所為右揭犯罪事
    實欄犯罪情節之供述與事實有何違誤之處。
２、被告戊○○業於法務部調查局調查局中部機動組供稱：臺灣臺中地方法院檢察署
    八十八年度偵字第四三三三號卷第四六頁、第四七頁之通訊監察書及作業報告摘
    要表係伊與楊心偉之對話等語（見臺灣臺中地方法院檢察署八十八年度偵字第四
    三三三號卷第四四頁），而楊心偉於偵查中亦證稱：小龍來告訴我他可以帶東西
    ，拜託我向小東講，有人可幫他帶東西‧‧小龍要求十多萬酬庸」等語（見臺灣
    臺中地方法院檢察署八十八年度偵字第四三三三號卷第八四頁），核與臺灣臺中
    地方法院檢察署八十八年度偵字第四三三三號卷第四六頁、第四七頁之通訊監察
    書及作業報告摘要所示通話內容相符。從而依該楊心偉之監聽紀錄，益足證被告
    戊○○有運輸大麻至明。
３、另有關被告戊○○認本件有傳訊丁○○證明被告戊○○係受甲○○之委託保管大
    麻之必要。經查：被告於本院調查時供稱：「甲○○要拿大麻來，打電話來時是
    丁○○接的，甲○○跟丁○○說他是我哥哥，丁○○知道我是老大，沒有哥哥，
    轉電話給我時問我，我是不是老大嗎？怎麼會有哥哥」等語（見本院更一審審理
    卷第一一二頁），是丁○○於接甲○○之電話，僅就甲○○是否為戊○○之哥哥
    產生懷疑，對戊○○與甲○○如何處理大麻，顯無從為任何證明，本院認無傳訊
    丁○○之必要，附予敘明。
三、按大麻係屬毒品危害防制條例第二條第二項第二款所定第二級毒品，核被告戊○○就犯罪事實一所為，係犯毒品危害防制條例第五條第二項意圖販賣而持有第二
    級毒品罪；就犯罪事實二私運第二級毒品及販賣所為，係犯同條例第四條第二項
    運輸及販賣第二級毒品罪及懲治走私條例第二條第一項私運管制品罪，其於販賣
    之際，持有毒品之低度行為，為販賣毒品之高度行為所吸收，不另論罪；被告戊○○、楊心偉及「李次郎」間，就犯罪事實二中自香港運輸第二級毒品返國部分
    ，有犯意聯絡及行為分擔，均為共同正犯。被告戊○○先後二次意圖販賣而持有
    第二級毒品大麻之犯行，犯構成要件相同之罪名，顯係基於概括犯意反覆為之，
    為連續犯，以一罪論（其後次之意圖販賣持有第二級毒品行為，雖未經起訴，但
    檢察官移送併辦，為起訴效力所及，應併審理），被告戊○○就犯罪事實二之將
    大麻自香港運輸回國之行為，係一行為同時觸犯運輸第二級毒品及私運管制品二
    罪名，為想像競合犯，從一重之運輸第二級毒品罪論處。被告戊○○運輸毒品回
    國後販賣毒品之行為，有方法結果之牽連關係，為牽連犯，應依刑法第五十五條
    從一重之販賣第二級毒品罪處斷。公訴人漏未論及被告戊○○另犯私運管制品罪
    、運輸第二級毒品罪及轉讓第二級毒品罪，惟起訴事實業已提及，且私運管制品
    與運輸第二級毒品二間罪，有想像競合犯裁判上一罪之關係，本院自得併予審理
    。被告戊○○所犯上開連續意圖販賣而持有第二級毒品罪、販賣第二級毒品罪二
    罪，犯意各別，行為互殊，應各分論併罰。
四、原審判決關於被告戊○○販賣第二級毒品及意圖販賣而持有第二級毒品部分，認
    被告戊○○罪證明確予以論罪科刑，固非無見，惟查：、被告戊○○於八十九
    年八月十三日凌晨一時許，受甲○○委託代售大麻並收受持有之犯行，經檢察官
    移送併辦，原審未及審理，尚有未洽；、被告戊○○於八十七年十月間，在臺
    北市○○○路某處加油站旁之泡沫紅茶店，以一盎司（約二十七公克）可牟取約
    二千元利潤之價格六千元，販賣第二級毒品大麻予乙○○施用，販賣所得六千元
    部分，並無積極證據足資證明，詳如理由欄五所載，原審判決疏未詳查，遽予論
    罪科刑，亦有未洽。被告戊○○就原審判決關於其販賣第二級毒品及意圖販賣而
    持有第二級毒品部分上訴指稱其於法務部調查局中部機動組所為之供述，並非出
    於自由意思之供述，且乙○○亦供稱未跟其購買第二級毒品，另其亦無意圖販賣
    而持有第二級毒品等語，上訴指摘原審判決不當，雖無理由，惟原審判決關於被
    告戊○○販賣第二級毒品及意圖販賣而持有第二級毒品部分既有上開可議之處，
    自應由本院就原審判決關於被告戊○○販賣第二級毒品及意圖販賣而持有第二級
    毒品部分暨被告戊○○定執行刑部分併予撤銷改判，爰審酌被告戊○○被查獲之
    大麻數量甚鉅，犯後仍狡飾犯行不知悔悟，但尚未獲利即被查獲，被告戊○○無
    不良素行等一切情狀，就被告戊○○連續意圖販賣而持有第二級毒品部分，處有
    期徒刑柒年，依其犯罪性質，認有宣告褫奪公權之必要，宣告褫奪公權三年；就
    被告戊○○販賣第二級毒品部分，處有期徒刑玖年。依其犯罪性質，認有宣告褫
    奪公權之必要，宣告褫奪公權五年，並合併定其應執行為有期徒刑十四年六月，
    褫奪公權伍年。扣案之大麻（貳小包合計淨重肆陸點柒零公克，包裝重貳點伍
    公克）、大麻（陸塊大麻磚，合計淨重壹伍陸柒點柒伍公克，包裝重捌陸點壹
    公克）及大麻（陸小包合計淨重壹壹柒點肆捌公克，包裝重捌點柒公克）、
    大麻（合計淨重肆陸陸點柒玖公克，包裝重肆陸點柒柒公克）、大麻拾陸包（
    淨重捌點陸公克，包裝重肆貳點肆捌公克）、賀加餅乾盒裝大麻貳盒（壹
    盒淨重陸捌點玖柒公克，盒重壹肆柒點捌零公克；壹盒淨重肆貳點壹捌公克
    ，盒重壹肆柒點捌零公克）、塑膠袋裝大麻壹包（淨重壹玖壹點伍公克，袋重
    柒點伍貳公克）均為第二級毒品，應依毒品危害防制條例第十八條第一項前段宣
    告銷燬之，扣案之磅秤二台，係被告戊○○所有供犯販賣毒品罪所用之物，併依
    同條例第十九條第一項宣告沒收。
五、原審法院檢察署檢察官公訴意旨另以：、被告戊○○意圖營利，並基於概括之
    犯意，自八十七年十月間起，在臺北市○○○路、和平西路交岔口ＥＤＡＧ─Ｐ
    ＵＢ及信義路四段皇后ＰＵＢ等處，以每盎司（約二十七公克）六千元至八千元
    不等之價格，連續販賣第二級毒品大麻予其他不詳姓名年籍住所之人施用。、
    又於八十七年十月間，在臺北市○○○路某處加油站旁之泡沫紅茶店，以一盎司
    （約二十七公克）可牟取約二千元利潤之價格六千元，販賣第二級毒品大麻予乙○○施用，販賣所得六千元。因認被告戊○○涉犯毒品危害防制條例第四條第二
    項販賣第二級毒品罪嫌云云。按犯罪事實應依證據認定之，無證據不得推定其犯
    罪事實。又不能證明被告犯罪者，應諭知無罪之判決，刑事訴訟法第一百五十四
    條、第三百零一條第一項定有明文。又按被告之自白不得作為有罪判決之唯一證
    據，仍應調查其他必要之證據，以察其是否與事實相符，刑事訴訟法第一百五十
    六條第二項定有明文。經查：訊據被告戊○○堅詞否認有何上開犯行，辯稱：伊
    並未於前開時地販賣大麻云云。經查：、被告戊○○被訴自八十七年十月間起
    ，在臺北市○○○路、和平西路交岔口ＥＤＡＧ─ＰＵＢ及信義路四段皇后ＰＵ
    Ｂ等處，以每盎司六千元至八千元不等之價格，連續販賣第二級毒品大麻予其他
    不詳姓名年籍住所之人施用部分，僅被告戊○○於八十八年二月三日調查局訊問
    時自承，惟無其他向戊○○購買大麻之人可供查證，且無其他積極證據足以佐證
    ，無法判定被告戊○○前述之自白是否實在，且被告戊○○嗣堅決否認有販賣大
    麻予任何不詳姓名年籍住所之人施用，核與被告戊○○上自白不符，是被告戊○○此部分之犯罪，尚屬不能證明。、又被告戊○○被訴於八十七年十月間，在
    臺北市○○○路某處加油站旁之泡沫紅茶店，以一盎司可牟取約二千元利潤之價
    格六千元，販賣第二級毒品大麻予乙○○部分，除被告戊○○於偵查中自白稱：
    「‧‧‧在八十七年十月時他買過一次。另一次是八十八年二月二日‧‧‧」（
    詳見臺灣臺中地方法院檢察署八十八年度偵字第四三三七號卷第十五頁反面），
    惟乙○○除坦承於八十八年二月二日被告戊○○拿二包大麻給伊，堅決否認被告
    戊○○於八十七年十月有賣伊大麻（詳見臺灣臺中地方法院檢察署八十八年度偵
    字第四三三七號卷第十三頁至第十四頁），嗣被告戊○○即於本院調查及審理時
    堅決否認販賣大麻予乙○○，核與其上開自白情節不符，是本部分被告戊○○被
    訴於八十七年十月間，在臺北市○○○路某處加油站旁之泡沫紅茶店，以一盎司
    可牟取約二千元利潤之價格六千元，販賣第二級毒品大麻予乙○○部分，亦無從
    以被告戊○○於偵查中所為與乙○○供述情節不符之自白，認定被告戊○○本部
    分販賣第二級毒品大麻予乙○○。是被告戊○○此部分之犯罪，亦屬不能證明。
    惟原審法院檢察署檢察官公訴意旨認被告戊○○所涉本部分、犯行與前開被
    告戊○○論罪科刑部分有連續犯裁判上一罪之關係，爰不另為無罪之諭知。
六、據上論結，應依刑事訴訟法第三百六十九條第一項前段、第三百六十四條、第二
    百九十九條第一項前段，毒品危害防制條例第四條第二項、第五條第二項、第十
    八條第一項前段、懲治走私條例第二條第一項、第十九條第一項，刑法第十一條
    前段、第三十七條第二項、第五十六條、第五十一條第五款、第八款、第九款，
    判決如主文。
本案經檢察官丙○○到庭執行職務。
中      華      民      國　    九十一     年     一      月     十 　　日
                                臺灣高等法院臺中分院刑事第三庭
                                      審判長法  官　陳　朱  貴
                                      　    法　官　劉　連　星
                                      　　　法　官  胡　忠　文
右正本證明與原本無異。
如不服本判決應於收受送達後十日內向本院提出上訴書狀，其未敘述上訴之理由者並
得於提起上訴後十日內向本院補提理由書（均須按他造當事人之人數附繕本）。
　　　　　　　　　　　　　　　　　　　　　　書記官  許  美  惠
中      華      民      國　    九十一     年     一      月    十一　　日
附錄論罪科刑主要法條：
毒品危害防制條例
第四條第二項：製造、運輸、販賣第二級毒品者，處無期徒刑或七年以上有期徒刑，
得併科新臺幣七百萬元以下罰金。
第五條第一項：意圖販賣而持有第一級毒品者，處無期徒刑或十年以上有期徒刑，得
併科新臺幣七百萬元以下罰金。
第五條第二項：意圖販賣而持有第二級毒品者，處五年以上有期徒刑，得併科新臺幣
五百萬元以下罰金。
                                                                    　　Ｋ
